臺灣板橋地方法院刑事判決　　　　　　 100年度易字第2643號
公　訴　人　臺灣板橋地方法院檢察署檢察官
被　　　告　陳君興
上列被告因犯竊盜案件，經檢察官提起公訴（100 年度偵字第16
446 號），被告於審理中為有罪陳述，經告知簡式審判程序之旨
，並聽取當事人之意見後，由本院裁定行簡式審判程序，判決如
下：
    主  文
陳君興犯攜帶兇器毀壞安全設備侵入住宅竊盜罪，累犯，處有期
徒刑玖月。扣案之鉗子壹支、榔頭壹支、口罩壹只、手套壹雙均
沒收。
    事  實
一、陳君興前因犯下列竊盜等罪，均經判決確定，下列(一)至(八)所
    示之罪之有期徒刑，均已執行完畢（於本案均構成累犯之前
    科）：
  (一)前因於民國95年3 月27日晚間某時起至同年5 月3 日晚間某
    時止，犯連續施用第二級毒品罪，經臺灣臺北地方法院以95
    年度易字第1150號判決判處有期徒刑十月，由臺灣高等法院
    以該院95年上易字第2144號判決駁回上訴，於95年12月6 日
    確定。
  (二)復因於95年8 月27日犯施用第二級毒品罪，經本院以96年度
    簡字第1770號刑事簡易判決判處有期徒刑五月，於96年4 月
    30日確定。
  (三)又因於95年10月24日犯收受贓物罪，經本院以96年度簡字第
    7142號刑事簡易判決判處有期徒刑六月，減刑為有期徒刑三
    月，於96年12月15日確定。
  (四)再因於96年2 月7 日後之同年二月間某日犯收受贓物罪，經
    本院以96年度簡字第7260號刑事簡易判決判處有期徒刑四月
    ，減刑為有期徒刑二月，於97年2 月1 日確定。
  (五)另因於96年4 月25日犯收受贓物罪，經本院以96年度易字第
    2928號刑事判決判處有期徒刑四月，於96年11月26日確定。
  (六)更因於96年5 月2 日犯毀越安全設備竊盜罪，經本院以96年
    度易字第1482號刑事判決判處有期徒刑八月，經其撤回上訴
    後，於97年1 月9 日確定。
  (七)又再於96年5 月9 日犯踰越安全設備竊盜罪，經臺灣桃園地
    方法院以97年度審易字第3 號刑事判決，判處有期徒刑一年
    ，於97年7 月21日確定。
  (八)另更因於96年6 月8 日為警採尿往前回溯96小時內某時，犯
    施用第二級毒品罪，經本院以96年度簡字第5918號刑事簡易
    判決判處有期徒刑六月，於97年1 月26日確定。
  (九)上開(一)至(八)所示之罪刑，於96年6 月9 日起入監執行後，上
    開(一)至(三)所示之罪，經本院裁定減刑並定應執行刑為有期徒
    刑八月，上開(四)至(八)所示之罪，經臺灣桃園地方法院裁定定
    其應執行刑為有期徒刑二年六月，經接續執行，於99年6 月
    19日縮刑期滿執行完畢（於本案構成累犯前科）。
二、陳君興於89年間經診斷為輕度智能障礙，因上開竊盜犯行經
    偵審程序並執行完畢後，雖明知竊盜犯行之違法性及刑責，
    惟因經濟因素而聽信不明友人之建議後，即基於以器械破壞
    他人住處鐵窗之安全設備而侵入他人住宅竊取財物之攜帶兇
    器毀壞安全設備侵入住宅竊盜之犯意，於100 年6 月10日上
    午10時許，持其所有客觀上可傷害人之生命、身體，足供兇
    器使用之鉗子一支、榔頭一支，前往新北市新莊區○○○街
    處行竊，而在張瓊方位於該街42號四樓住處，以其攜帶之上
    開器械，破壞張瓊方住處廚房陽臺具有防閑作用之鐵窗安全
    設備後，侵入張瓊方住處，並竊取張瓊方所有如附表所示之
    財物（價值總計新臺幣5 萬元）得手後離去。
三、嗣其於竊取張瓊方住處內財物得手後，於前往張瓊方住處隔
    壁即同街40號四樓之邱弼群住處，欲以相同手法行竊，並已
    開啟該住處後陽台鐵門時，為在住處內之邱弼群發覺，其隨
    即逃逸，經邱弼群報警後，由警於同日上午11時50分許，在
    新北市○○區○○路316 號前查獲，並當場查獲其竊得之附
    表所示之張瓊方財物（均經發還），以及其供犯罪所用之上
    開鉗子一支、榔頭一支、口罩一只、手套一雙。
四、案經張瓊方訴由新北市政府警察局新莊分局移送臺灣板橋地
    方法院檢察署檢察官偵查起訴。
    理  由
一、本案被告陳君興所犯係死刑、無期徒刑或最輕本刑為三年以
    上有期徒刑以外之罪，於本院審理程序進行中，被告先就被
    訴事實為有罪之陳述，經本院告知簡式審判程序之旨，並聽
    取公訴人、被告之意見後，由本院依刑事訴訟法第273條之1
    第1 項規定，裁定進行簡式審判程序。
二、上開犯罪事實，業據被告陳君興於警詢、偵查及本院審理中
    均坦承不諱，核與證人張瓊方及邱弼群於警詢及偵查中證訴
    之情節相符，並有查獲現場採證照片、扣押物品目錄表及贓
    物認領保管單一紙在卷可稽，是被告上開具任意性之自白，
    查係與事實相符，應堪信實。是本案事證明確，被告犯行洵
    堪認定，應予依法論科。
三、本案被告陳君興有為事實欄二所示之行為，已如前證，茲就
    其犯行論罪如下：
  (一)按刑法第321 條第1 項第3 款之攜帶兇器竊盜罪，係以行為
    人攜帶兇器竊盜為其加重條件，此所謂兇器，其種類並無限
    制，凡客觀上足對人之生命、身體、安全構成威脅，具有危
    險性之兇器均屬之，且祇須行竊時攜帶此種具有危險性之兇
    器為已足，並不以攜帶之初有行兇之意圖為必要（最高法院
    79 年 度臺上字第5253號判例足資參照）。查以，本案被告
    持以行竊之活動鉗子及榔頭，均屬以金屬或堅固材料製造，
    質地堅硬，前端均多程尖銳，是該等器械客觀上均足以傷害
    人之生命、身體而對安全構成威脅，顯係具有危險性之器械
    ，均應認屬兇器無疑。復按刑法第321 條第1 項第2 款所稱
    之「其他安全設備」，係指門扇、牆垣以外，依社會通常觀
    念足認為防盜之設備而言，如門鎖、窗戶、房間門或落地門
    、窗均屬之。又同款所謂「毀」係指毀損，所稱「越」係指
    踰越或超越，祇要踰越或超越門扇、牆垣或其他安全設備之
    行為，使該門扇、牆垣或其他安全設備喪失防閑作用，即該
    當於上開規定之要件。查以，本件被告攀爬踰越之鐵窗，具
    有防閑之作用，要屬安全設備無疑，而被告毀壞鐵窗後攀爬
    侵入，其既已越進屋內，而使他人安全設備失其防閑之效用
    ，自該當「毀越安全設備」之加重要件。
  (二)核被告所為，係犯刑法第321 條第1 項第1 款、第2 款、第
    3 款之攜帶兇器毀越安全設備侵入住宅竊盜罪。按毀越門扇
    、牆垣或其他安全設備而入室行竊，其越入行為即屬侵入住
    宅，已結合於所犯加重竊盜之罪質中，無更行構成侵入住宅
    罪之理（最高法院27年上字第1887號判例意旨參照）；而毀
    壞門扇、牆垣或其他安全設備之行為，乃係竊盜之加重要件
    行為，自無成立毀損罪之餘地（最高法院83年度台上字第38
    56號判決意旨參照），均附此敘明。
  (三)另刑法第321 條之加重竊盜行為，係以竊取他人之物為其犯
    罪行為之實行，該條第1 項所列之各款情形，為犯竊盜罪之
    加重條件，如僅著手於該項加重條件之行為而未著手搜取財
    物，仍不能以本條之竊盜未遂論（最高法院27年滬上字第54
    號判例要旨參照），是就事實欄三所示之被告尚未進入邱弼
    群住處行竊之行為，因其尚未進入屋內為財物搜取之行為，
    自未達竊盜著手之程度，而不構成竊盜未遂犯行，另因侵入
    住宅罪無未遂規定，且邱弼群亦未提出告訴，是就此部分，
    自難論以罪刑。
  (四)又被告前受有如事實欄一所示之犯罪科刑及執行情形，有臺
    灣高等法院被告前案紀錄表一份在卷可憑，其受有期徒刑之
    執行完畢後，五年以內故意再犯本案之有期徒刑以上之各罪
    ，均為累犯，均應依刑法第47條第1 項之規定加重其刑。
  (五)爰審酌被告前已因竊盜等犯行甫經執行完畢，即為本案犯行
    且其本案犯行係有侵入他人住宅之事實，對法益侵害之危險
    性，係屬重大，其所為顯屬非是，本應量處重刑，惟茲斟酌
    其犯罪之動機、教育程度及生活狀況、品行、患有輕度智能
    障礙之智識程度與其因本案犯行所生之危害、其前各次竊盜
    犯行所竊得財物與判處刑度等一切情狀，量處如主文所示之
    宣告刑，以示懲儆。另扣案之鉗子一支、榔頭一支、口罩一
    只、手套一雙，查均係被告所有供犯本案犯行所用之物，爰
    依刑法第38條第1 項第2 款規定宣告沒收。
據上論斷，應依刑事訴訟法第273 條之1 第1 項、第299 條第1
項前段，刑法第321 條第1 項第1 款、第2 款、第3 款、第47條
第1 項、第38條第1 項第2 款，判決如主文。
本案經檢察官林慈雁到庭執行職務。
中    華    民    國    100   年    8     月    31    日
                  刑事第四庭  法  官  陳世旻
┌──────────────────────────┐
│附表：                                              │
├───┬─────────────┬────────┤
│編  號│     名            稱     │  數       量   │
├───┼─────────────┼────────┤
│  1   │  女用金飾項鍊            │   9條          │
├───┼─────────────┼────────┤
│  2   │  女用玉珮項鍊            │   1條          │
├───┼─────────────┼────────┤
│  3   │  女用手錶                │   1支          │
├───┼─────────────┼────────┤
│  4   │  女用手鍊                │   1條          │
├───┼─────────────┼────────┤
│  5   │  金飾耳環                │   4對          │
├───┼─────────────┼────────┤
│  6   │  金飾戒指                │   6只          │
├───┼─────────────┼────────┤
│  7   │  紀念幣                  │   1枚          │
├───┼─────────────┼────────┤
│  8   │  皮夾                    │   1只          │
├───┼─────────────┼────────┤
│  9   │  金飾墜子                │   1個          │
├───┼─────────────┼────────┤
│  10  │  金飾耳環                │   4只          │
└───┴─────────────┴────────┘
上列正本證明與原本無異。
如不服本判決，應於判決送達後10日內敘明上訴理由，向本院提
出上訴狀 (應附繕本) ，上訴於臺灣高等法院。其未敘述上訴理
由者，應於上訴期間屆滿後20日內向本院補提理由書「切勿逕送
上級法院」。
                              書記官  梁福建
中    華    民    國   100    年    9     月    5     日
附錄：本案論罪科刑法條
中華民國刑法
第  321    條（加重竊盜罪）
犯竊盜罪而有左列情形之一者，處六月以上、五年以下有期徒刑
：
一、於夜間侵入住宅或有人居住之建築物、船艦或隱匿其內而犯
    之者。
二、毀越門扇、牆垣或其他安全設備而犯之者。
三、攜帶兇器而犯之者。
四、結夥三人以上而犯之者。
五、乘火災、水災或其他災害之際而犯之者。
六、在車站或埠頭而犯之者。
前項之未遂犯罰之。